【裁判字號】    89,交簡上,9
【裁判日期】    890725
【裁判案由】    過失傷害
【裁判全文】
臺灣基隆地方法院刑事判決                          八十九年度交簡上字第九號
    上訴人即  乙○○
    被    告
右上訴人即被告因過失傷害案件，不服本院基隆簡易庭八十九年度基簡字第六００號
，中華民國八十九年七月二十五日第一審簡易判決（聲請案號：臺灣基隆地方法院檢
察署八十九年度偵字第二五八０號），提起上訴，本院合議庭判決如左：
    主      文
上訴駁回。
    事實及理由
一、本案經本院審理結果，認原審簡易判決以被告係犯刑法第二百八十四條第一項前
    段之過失傷害罪，科處罰金三百元，如易服勞役以三百元折算一日，其認事用法
    及量刑均無不當，應予維持，並引用原審簡易判決書所記載之事實、證據及理由
    。
二、上訴人即被告乙○○之上訴意旨雖否認有過失傷害犯行，並辯稱：告訴人甲○○
    提出之診斷證明書，載明其所受之傷害係內傷，而事故發生當時，告訴人表示沒
    有受傷，交通事故證明書上亦記載無人受傷。且伊因煞車不及而追撞告訴人之汽
    車後，又被在後跟隨之汽車追撞，才會二度追撞告訴人之汽車，伊也是受害人云
    云。惟查：汽車在同一車道行駛時，除擬超越前車外，後車與前車之間應保持隨
    時可以煞停之距離；汽車行駛時，駕駛人應注意車刖狀況及兩車併行之間隔，並
    隨時採取必要之安全措施，道路交通安全規則第九十四條第一項、第三項定有明
    文。本件上訴人於民國八十九年五月三十日上午八時許，駕駛車號ＤＡ—五一四
    二號自用小客車，沿國道高速公路台三線即北二高，由汐止往木柵方向行駛，至
    北二高福德隧道內時，原應注意與前車保持隨時可以煞停之距離，並注意車前狀
    況，且依當時情形，又無不能注意情事，竟因疏未注意，而追撞在前由甲○○所
    駕駛之車號ＯＬ—七七七五號自用小客車，使甲○○受有頸部肌肉拉傷之傷害等
    情，不惟經告訴人甲○○指陳明確，且上訴人亦坦承確有追撞告訴人車輛之事實
    ，此外復有宏彬診所出具之診斷證明書在卷可證，堪信告訴人之指述為真實。雖
    被告辯稱告訴人於事故發生當時表示沒有受傷，有交通事故證明書記載足憑，且
    告訴人所受上開傷害為內傷，不能證明係本件交通事故所引起云云。然查，一般
    身體肌肉拉傷之狀況，於遭受傷害當時，未必能隨即察覺，是以告訴人在內政部
    警政署國道公路警察局第六隊隊員丙○○前往處理時，雖曾表示未受傷害，而經
    丙○○記載於舉發違反道路交通管理事件通知單及交通事故證明書上，證人丙○
    ○於八十九年十月二十日本院審理時，亦到庭為相同之證詞。然告訴人於受傷第
    二天（五月三十一日）發覺肌肉拉傷，隨即赴醫院診治，此與一般日常經驗法則
    並無違背，上訴人指稱告訴人所受傷害並非因本件交通事故所致云云，洵非可採
    。上訴人因疏未注意前開道路交通安全規則之規定，因而肇致本件車禍，其過失
    責任極為明顯，而告訴人因本件車禍受傷，與上訴人之過失行為間，具有相當因
    果關係，從而上訴人過失犯罪之事證明確，其犯行應堪認定。
三、原審簡易判決以上訴人係犯刑法第二百八十四條第一項前段之過失傷害罪，並審
    酌上訴人已與告訴人達成和解，賠償告訴人之損失等一切情狀，科處上訴人罰金
    三百元，並諭知易服勞役之折算標準，其認事用法並無違誤，量刑亦屬恰當，應
    予維持，上訴人上訴否認犯罪，指摘原審簡易判決不當，為無理由，應予駁回。
據上論斷，應依刑事訴訟法第四百五十五條之一第三項、第三百六十八條，判決如主
文。
本案經檢察官周慶華到庭執行職務。
中     華      民      國      八十九      年    十一    月   二十二   日
                                  臺灣基隆地方法院刑事第三庭
                                      審判長法官  黃  麟  倫
                                            法官  蔡  佳  玲
                                            法官  陳  培  仁
右正本證明與原本無異。
對於本件判決如有不服，應於收受送達後十日內，向本院提出上訴書狀，上訴於臺灣
高等法院，並按他造當事人之人數附具繕本。
                                      法院書記官  施  鴻  均
中      華      民      國      八十九      年    十一    月   二十九   日


司法院資訊處製作；財團法人民間司法改革基金會備份。
